臺灣板橋地方法院刑事判決　　　　　　100年度簡上字第164號
公　訴　人　臺灣板橋地方法院檢察署檢察官
上　訴　人　江文禮
即　被　告
上列上訴人即被告因詐欺案件，不服本院100年度簡字第160號中
華民國100 年1 月13日第一審判決（聲請簡易判決處刑案號：臺
灣板橋地方法院檢察署99年度偵字第16340 號），提起上訴，本
院管轄之第二審合議庭判決如下：
    主  文
上訴駁回。
江文禮緩刑貳年。
    事實及理由
一、按被告以外之人於審判外之陳述，雖不符刑事訴訟法第159
    條之1 至第159 條之4 規定，而經當事人於審判程序同意作
    為證據，法院審酌該言詞陳述或書面陳述作成時之情況，認
    為適當者，亦得為證據，刑事訴訟法第159 條之5 定有明文
    ；故當事人如放棄對原供述人之反對詰問權，於審判程序表
    示同意該等傳聞證據可作為證據，除法院認該傳聞證據欠缺
    適當性外，自可承認其證據能力。經查，本件援引之證人林
    長億於審判外陳述，雖屬傳聞證據，惟公訴人、被告於審判
    程序均同意作為證據，且經本院審酌該證據作成情況均無不
    適當之情形，是依上開規定，認得作為本件證據。
二、本件經本院管轄第二審之合議庭審理結果，認原審判決之認
    事、用法、量刑均無不當，應予維持，並引用原審刑事簡易
    判決書（含檢察官聲請簡易判決處刑書）關於事實、證據及
    理由之記載（如附件）。
三、上訴人即被告江文禮提起本件上訴意旨略以：被告坦承本件
    犯行，並有意與告訴人林長億和解，希望鈞院從輕量刑，給
    予被告自新之機會等語。經查，被告提供帳戶之提款卡及密
    碼予不詳之詐騙集團使用，幫助該詐騙集團遂行詐騙行為，
    使社會大眾受害，破壞國內金融秩序嚴重，並造成日後犯罪
    追訴困難及此類案件之層出不窮；況此類利用他人帳戶而行
    詐騙之犯罪已存在多年，被告當可明確預見其提供帳戶資料
    予他人，將導致前揭犯罪結果，卻仍恣意為之，行為仍應予
    以非難。雖被告嗣於本院審理中坦承犯行，並與告訴人達成
    和解，賠償告訴人所受損害，有本院公務電話紀錄3 紙、新
    光銀行自動櫃員機轉帳明細表1 紙附卷可稽，然本件原審判
    決係於詳細審酌各項情狀後，在法定量刑範圍內予以量刑，
    並無明顯違誤，上訴人即不得以事後願與被害人和解乙事指
    摘其為違法，是上訴人據此提起上訴，為無理由，應予駁回
    。惟被告未曾因故意犯罪而受有期徒刑以上刑之宣告，有臺
    灣高等法院被告前案紀錄表1 份在卷可憑，係年輕識淺、一
    時失慮而為本件犯行，又終能坦承犯行，並已與告訴人達成
    和解，賠償告訴人所受損害，足見其悔意，信被告經此偵審
    程序，應知所警惕而無再犯之虞，本院因認本件對被告所處
    之刑，以暫不執行為當，爰依刑法第74條第1 項第1 款之規
    定，予以宣告緩刑2 年，以啟自新。
四、據上論斷，應依刑事訴訟法第455 條之1 第1 項、第3 項、
    第368 條、第373 條，刑法第74條第1 項第1 款，判決如主
    文。
本案經檢察官黃致中到庭執行職務。
中    華    民    國   100    年    4     月    11    日
                  刑事第二庭  審判長法  官  王屏夏
                                    法  官  黃司熒
                                    法  官  曹惠玲
上列正本證明與原本無異。
不得上訴。
                                    書記官  蕭佩宜
中    華    民    國   100    年    4     月    11    日